【裁判字號】    98,易,521
【裁判日期】    980330
【裁判案由】    妨害自由
【裁判全文】
臺灣臺北地方法院刑事判決               98年度易字第521號
公  訴  人  臺灣臺北地方法院檢察署檢察官
被      告  乙○○
                    （現另案羈押在臺灣士林看守所中）
上列被告因妨害自由案件，經檢察官聲請簡易判決處刑（98年度
偵緝字第162 號），本院認不宜以簡易判決處刑，改行通常程序
訴訟審理，被告於本院審理中，就被訴事實為有罪之陳述，經本
院告知簡式審判程序意旨，並聽取公訴人及被告之意見後，本院
裁定依簡式審判程序審理，判決如下：
    主    文
乙○○共同以加害財產之事，恐嚇他人致生危害於安全，處拘役
參拾日，如易科罰金，以新臺幣壹仟元折算壹日。
    犯罪事實
一、乙○○於民國97年6 月24日晚上8 時許，與「張志楊」、「
    徐浩峰」等2 人之成年男子（真實姓名、年籍不詳），共同
    前往甲○○所經營位於臺北市大安區○○○路○ 段216 巷11
    弄4 號2 樓之牙醫診所，向在該診所上班之丙○○索討其胞
    弟劉俊龍積欠「張志楊」之本票債務新臺幣30萬元，且乙○○等3 人在診所外之樓梯間與丙○○談判時，竟基於恐嚇他
    人之犯意聯絡，由「張志楊」對丙○○陳稱：說出劉俊龍之
    下落或出面替劉俊龍處理債務，否則要叫人至此地站崗，讓
    診所不能營業、丙○○不能工作等語，以此加害於財產之事
    恐嚇丙○○，並在丙○○表示無力替劉俊龍還錢，並轉身走
    回診所內時，推由其中1 人自丙○○身後對診所內噴灑乾粉
    滅火器內之乾粉，接續以此加害財產之事恐嚇丙○○及診所
    內之甲○○夫婦，均致生危害於安全，丙○○及甲○○夫婦
    旋即從後門倉皇逃出診所並報警處理，始循線查獲上情。
二、案經丙○○訴由臺北市政府警察局大安分局報請臺灣臺北地
    方法院檢察署檢察官偵查後聲請簡易判決處刑。
    理    由
一、程序部分：按檢察官聲請以簡易判決處刑之案件，經法院認
    為有刑事訴訟法第451 條之1 第4 項但書之情形者，應適用
    通常程序審判之，同法第452 條定有明文。經查，本件被告
    乙○○被訴案件，本院於調查後，認有刑事訴訟法第451 條
    之1 第4 項但書之情形，不宜以簡易判決處刑，爰依上開刑
    事訴訟法第452 條之規定，改用通常程序審判之；又其所犯
    係死刑、無期徒刑或最輕本刑為3 年以上有期徒刑以外之罪
    ，其於審理中就被訴事實為有罪之陳述，經本院告知簡式審
    判程序之旨，並聽取當事人意見後，本院遂依刑事訴訟法第
    284 條之1 、第273 條之1 第1 項規定裁定進行簡式審判程
    序，合先敘明。
二、上開犯罪事實，業據被告於本院98年3 月12日準備及審理程
    序中坦承無誤，核與證人丙○○、甲○○之警、偵訊中證詞
    大致相符，並有受理刑事案件報案三聯單（報案時間為當日
    晚上11時25分許）、通聯調閱查詢單等件在卷可稽，則被告
    夥同其所稱之「張志楊」、「徐浩峰」等2 名成年男子，因
    索討丙○○胞弟劉俊龍積欠「張志楊」之本票債務前去上開
    牙醫診所，為使丙○○同意替其弟劉俊龍承擔債務，或告知
    劉俊龍之下落，竟推由「張志楊」對丙○○口出礙及丙○○
    工作及診所營業之財產上惡害之言語，又以噴灑乾粉滅火器
    之方式，將加害於丙○○所工作之診所之財產上惡害告知丙○○，被告等3 人顯然均有致使丙○○心生畏怖之恐嚇意思
    聯絡，此不因恐嚇言語非由被告親自對丙○○所講而有不同
    ，是堪認被告上開任意性自白核與事實相符而可採信，本案
    事證已臻明確，其犯行堪以認定，自應依法論科。
三、核被告上開所為，係犯刑法第305 條之恐嚇罪。被告前後兩
    度恐嚇行為（即出言恐嚇及噴灑乾粉滅火器內之粉末），時
    間緊接、事件、地點相同，應係出於同一犯意接續而為，僅
    侵害同一法益，為接續犯，論以一罪已足。被告與其所稱之
    「張志楊」、「徐浩峰」等2 名成年男子，就上開之罪，有
    犯意聯絡及行為分擔，為共同正犯，檢察官於聲請簡易判決
    處刑書中認被告與其他3 名成年男子共犯此罪，容有誤會，
    併此指明。被告以一向診所內噴灑乾粉滅火器中之乾粉之恐
    嚇行為，同時恐嚇丙○○及甲○○夫婦3 人，為想像競合犯
    ，依刑法第55條之規定，從一重處斷。爰審酌被告為索討他
    人債務而參與共同恐嚇告訴人丙○○之犯行，致使丙○○對
    己之財產安全心生畏怖，犯罪之情節非輕，惟終究年輕識淺
    、思慮不周，且仍知於本院審理中坦承犯行，並積極表示對
    於告訴人之歉意，態度尚可，且知悔悟，暨其素行、生活狀
    況、犯罪之動機、目的、手段、參與情節輕重等一切情狀，
    認偵查檢察官具體求處有期徒刑尚屬過重，爰量處如主文所
    示之刑，並諭知易科罰金之折算標準。
據上論斷，應依刑事訴訟法第452 條、第284 條之1 、第273 條
之1 第1 項、第299 條第1 項前段，刑法第28條、第305 條、第
55條、第41條第1 項前段，刑法施行法第1 條之1 第1 項、第2
項前段，判決如主文。
本案經檢察官賴秋萍到庭執行職務。
中    華    民    國    98    年    3     月    30    日
                  刑事第五庭  法  官  吳勇毅
上正本證明與原本無異。
如不服本判決應於收受送達後10日內向本院提出上訴書狀，並應
敘述具體理由；其未敘述上訴理由者，應於上訴期間屆滿後20日
內向本院補提理由書（均須按他造當事人之人數附繕本）「切勿
逕送上級法院」。告訴人或被害人如對於本判決不服者，應具備
理由請求檢察官上訴，其上訴期間之計算係以檢察官收受判決正
本之日期為準。
                              書記官  游秀珠
中    華    民    國    98    年    3     月    30    日
附錄本案論罪科刑之法條：
中華民國刑法第305條
（恐嚇危害安全罪）
以加害生命、身體、自由、名譽、財產之事，恐嚇他人致生危害
於安全者，處2 年以下有期徒刑、拘役或3 百元以下罰金。


司法院資訊處製作；財團法人民間司法改革基金會備份。
